【裁判字號】    90,上訴,1068
【裁判日期】    900913
【裁判案由】    妨害自由等
【裁判全文】
臺灣高等法院臺南分院刑事判決          九十年度上訴字第一六八號        Ｇ
      上  訴  人
      即  被  告  甲  ○  ○
      選任辯護人  侯  勝  昌  律師
右上訴人因妨害自由等案件，不服臺灣雲林地方法院九十年度訴字第二三○號中華民
國九十年七月十日第一審判決（起訴案號：臺灣雲林地方法院檢察署八十九年度偵字
第三六八六號），提起上訴，本院判決如左：
      主      文
上訴駁回。
甲○○緩刑肆年。
      事      實
一、甲○○於民國八十九年九月五日上午六時三十分許，駕駛車號ＶＰ－五○九六號
    自小客車，偕同其分居之配偶乙○○，前往雲林縣斗南鎮蜜月汽車旅館八一九號
    房內相聚，詎甲○○因懷疑乙○○與其他男人有染，竟於同日上午十時許，在該
    汽車旅館八一九號房內，基於剝奪他人行動自由之犯意，令乙○○脫光衣服蹲在
    地上，且撕破其內衣，並將鐵捲門及房門均鎖上，不准乙○○離開，而剝奪乙○
    ○之行動自由，旋即逼迫乙○○須承認與其他男人有染，然乙○○因否認有其事
    ，甲○○乃徒手毆打或以垃圾桶丟擊乙○○之頭部及身體多處，致其受有頭部外
    傷、右手瘀傷及背部瘀傷等傷害（傷害部分業經告訴人於偵查中撤回告訴），並
    基於恐嚇之犯意，對乙○○告以：「若不承認將載往山上埋掉」等恫嚇話語，致
    乙○○心生畏懼，遂佯以承認與其他男人有染。嗣經乙○○友人發覺有異而報警
    ，由警員莊松興及陳明志於同日下午一時許，前往該蜜月汽車旅館八一九號房臨
    檢，當場查獲甲○○及乙○○，始悉上情。
二、案經乙○○訴由雲林縣警察局虎尾分局報請臺灣雲林地方法院檢察署檢察官偵查
    起訴。
      理      由
一、訊之上訴人即被告甲○○，固坦承於右揭時地與告訴人乙○○前往蜜月汽車旅館
    ，並出手毆打告訴人，而為警臨檢查獲等情，惟矢口否認有何剝奪他人行動自由
    或恐嚇危害安全之犯行，辯稱：因伊夫妻間有些問題，發生吵架才如此，伊並無
    叫乙○○不准離開，且未對乙○○說上開恐嚇之話語云云。
二、惟查：
（一）右揭事實迭經告訴人乙○○於警訊、偵查中及原審審理時中指訴綦詳，核與證
      人即警員莊松興及郭清海證述查獲本案之情節相符；且本件係警方依據民眾報
      案，才至蜜月汽車旅館臨檢所查獲，業據證人即警員郭清海及莊松興於偵查及
      原審審理中證述明確，並有警方受理各類案件紀錄表二紙（詳偵查卷第十七頁
      、第二十五頁）及診斷證明書二紙（詳警局卷及偵查卷第二十三頁）在卷可參
      ，衡諸一般家醜不外揚之常情，若被告與告訴人僅係單純之夫妻間爭吵，豈會
      有人向警方報案稱有女子被擄，而要求警方前去處理？並由雲林縣警察局虎尾
      分局及斗南分局積極查辦，有前開紀錄表之記載可稽。
（二）證人即到場查獲之警員莊松興於原審法院審理時，亦到庭證稱：「．．．我們
      去現場向服務台表明身分稱要臨檢，就有服務生前來說某房間，有人喊救命，
      我們即前往該房間清查，到達後我們即敲門表明要臨檢，裡面就傳出有小姐喊
      救命的聲音，後來就由被告前來開門，告訴人身上則裹著浴巾．．．」等語（
      詳原審卷第十八頁），並有莊松興及陳明志出具之報告書在卷可佐（詳偵查卷
      第二十四頁），若被告未剝奪告訴人之行動自由，告訴人何須於警員來臨檢時
      ，大聲喊叫救命？又被告與告訴人於上午六時三十分許即前往該蜜月汽車旅館
      ，兩人早已做愛完事，何以遲至下午一時許為警查獲時，告訴人仍身裹浴巾，
      而被告卻衣衫完整？足見告訴人指訴尚非子虛。
（三）被告於原審法院審理時，經訊之「是否懷疑告訴人與他人有染？」，被告則未
      予答話，惟坦承渠有打電話給懷疑與其太太有染之人等語（見原審卷第二十一
      頁），足見被告確有此懷疑。且被告於本院調查時亦坦承當時有講一些生氣的
      話，益足見告訴人所述，尚非無稽。
（四）綜上所述，本件告訴人之指訴堪予採信，被告空言否認，顯係事後卸責之詞，
      委無足採。本件事證已臻明確，被告犯行洵堪認定。
二、核被告所為，係犯刑法第三百零二條第一項之剝奪他人行動自由罪及同法第三百
    零五條之恐嚇危害安全罪。被告對告訴人剝奪行動自由後，又對告訴人恐嚇，其
    所犯上開二罪間，具有方法與結果之牽連關係，為牽連犯，應從一重之剝奪他人
    行動自由罪處斷。
三、原審以被告罪證明確，因依刑法第三百零二條第一項、第三百零五條、第五十五
    條，罰金罰鍰提高標準條例第一條前段，並審酌行動自由乃個人尊嚴之基礎，本
    件被告因與告訴人分居，而懷疑告訴人與他人有染，欲使告訴人招認，竟起意剝
    奪告訴人之行動自由，並恐嚇毆打告訴人，其動機、目的不良，手段惡劣，並使
    告訴人身心受創嚴重，及被告犯後猶否認犯行之態度等一切情狀，量處被告以有
    期徒刑十月，經核認事用法，俱無不合，被告上訴意旨，仍執陳詞，否認妨害自
    由，為無理由，應予駁回。
四、查被告甲○○前未曾受有期徒刑以上刑之宣告，有臺灣高等法院被告全國前案紀
    錄表附卷可憑，而告訴人於原審及本院審理時，已多次表明不願再追究此事，且
    被告與告訴人已離婚，子女均由被告撫養，日後應不致於再有感情糾葛，本院認
    被告經此次科刑後，當知所警惕，信無再犯之虞，其宣告刑以暫不執行為適當，
    併予宣告緩刑四年，以勵來茲。
據上論斷，應依刑事訴訟法第三百六十八條、刑法第七十四條第一款判決如主文。
本案經檢察官許仲瑩到庭執行職務。
中    華    民    國      九十      年      九      月        十三      日
                                  臺灣高等法院臺南分院刑事第六庭
                                      審判長法官  楊    明    章
                                            法官  顏    基    典
                                            法官  徐    宏    志
右正本證明與原本無異。
如不服本判決，應於判決送達後十日內向本院提出上訴狀，其未敘述理由者並應於提
出上訴狀後十日內向本院補提理由書（應附繕本)。
                                      法院書記官  李    梅    菊
中    華    民    國      九十      年      九      月        十九      日
附錄：本判決論罪科刑法條：
刑法第三百零二條：私行拘禁或以其他非法方法，剝奪人之行動自由者，處五年以下
                  有期徒刑、拘役或三百元以下罰金。
刑法第三百零五條：以加害生命、身體、自由、名譽、財產之事，恐嚇他人致生危害
                  於安全者，處二年以下有期徒刑、拘役或三百元以下罰金。


司法院資訊處製作；財團法人民間司法改革基金會備份。
